【裁判字號】    98,訴,2207
【裁判日期】    980819
【裁判案由】    毒品危害防制條例
【裁判全文】
臺灣臺中地方法院刑事判決  98年度訴字第2207號
公  訴  人  臺灣臺中地方法院檢察署檢察官
被      告  甲○○
                    （另案在臺灣臺中監獄臺中分監執行中）
指定辯護人  本院公設辯護人丙○○
上列被告因毒品危害防制條例案件，經檢察官提起公訴（98年度
偵字第14199號），本院判決如下：
    主    文
甲○○所犯如附表一編號一至十四所示之罪，各處如附表一編號
一至十四所示之刑（包含主刑、從刑）。應執行有期徒刑拾柒年
。如附表二所示之物沒收，如全部或一部不能沒收時，追徵其價
額或以其財產抵償之；販賣毒品所得新臺幣玖仟元沒收，如全部
或一部不能沒收時，以其財產抵償之。
    犯罪事實
一、甲○○（綽號「鳥仔」、「超仔」、「維維」）前於民國九
    十四年間，先後因竊盜及施用毒品案件，經本院分別以九十
    四年度易字第八七三號及九十四年度易字第一一○○號各判
    處有期徒刑九月及六月確定，嗣經同本院以九十四年度聲字
    第四二九九號裁定應執行刑為有期徒刑一年一月，於九十五
    年八月六日縮刑期滿執行完畢。詎甲○○仍不知悔改，明知
    海洛因為毒品危害防制條例所稱之第一級毒品，不得非法販
    賣、轉讓及持有。惟甲○○見販賣毒品有利可圖，竟基於販
    賣第一級毒品海洛因牟取差價利潤之犯意，而以其不知情之
    不詳姓名、年籍之友人所申辦之門號為000000000
    0號行動電話門號ＳＩＭ卡，附掛在自己所有不明廠牌之行
    動電話手機內（未扣案），並以上開0000000000
    號行動電話與廖國棟、彭名偉、陳沐川、林宏銘聯繫販賣第
    一級毒品海洛因之事宜，再於附表一編號一至七所示之時間
    、地點，將如附表一所示之第一級毒品海洛因先後售予廖國
    棟、彭名偉、陳沐川、林宏銘等人。另於附表一編號八至十
    四之時間、地點，將如附表一所示之第一級毒品海洛因，先
    後轉讓於李文正及林俊鑫。
二、案經臺中縣警察局東勢分局報告臺灣臺中地方法院檢察署檢
    察官偵查起訴。
    理    由
一、證據能力之說明：按被告以外之人於審判外之陳述，雖不符
    前四條之規定，而經當事人於審判程序同意作為證據，法院
    審酌該言詞陳述或書面陳述作成時之情況，認為適當者，亦
    得為證據。當事人、代理人或辯護人於法院調查證據時，有
    第一百五十九條第一項不得為證據之情形，而未於言詞辯論
    終結前聲明異議者，視為有前項之同意，刑事訴訟法第一百
    五十九條之五定有明文。查本判決下列所引用之各該被告甲
    ○○以外之人於審判外之言詞及書面陳述，雖屬傳聞證據，
    惟被告及其指定辯護人、檢察官於審判期日，對本案之全部
    證據之證據能力均不爭執，於審判期日就本院所調查之證據
    均未主張有刑事訴訟法第一百五十九條不得為證據之情形，
    且均表示「沒有意見」，本院審酌該等證據作成時，亦無不
    適當之處，依前開規定，均有證據能力，合先敘明。
二、訊據被告甲○○對於前揭犯罪事實，於偵查中及本院審理時
    ，均坦承不諱，核與證人廖國棟、彭名偉、陳沐川、林宏銘
    、李文正及林俊鑫等人於偵查中證述之情節相符，復有通訊
    監察譯文、通聯調閱查詢單、行動電話介面翻拍照片、扣押
    物品目錄表、刑案現場測繪圖、廖國棟遭查獲時之刑案現場
    照片、廖國棟所有門號0000000000號行動電話最後10通撥出
    及接收電話通聯紀錄表在卷可證。
三、按販賣毒品之所謂販賣行為，須行為人主觀上有營利意圖，
    且客觀上有販入或賣出毒品行為，即足構成，至於實際上是
    否已經獲利，則非所問；必也始終無營利之意思，而以原價
    或低於原價有償讓與他人，方難謂為販賣行為，而僅得以轉
    讓罪論處（參照最高法院九十三年度臺上字第一六五一號判
    決要旨）。又查，本件無從得知被告甲○○販賣如犯罪事實
    欄所示第一級毒品海洛因（附表一編號一至七）時，其購入
    海洛因之確實價格，及是否確有低買高賣之營利情事，惟販
    賣第一級毒品海洛因屬違法行為，非可公然為之，販賣者販
    入後可任意分裝增減其分量再行出售，每次交易之價格、數
    量，亦隨時依交易對象、當時行情而變動，縱或出售之價格
    較低，亦非當然無營利意圖，即便為相同價格，因份量較少
    亦能從中獲利，除經坦承犯行並供明販入、賣出確實價量外
    ，委難查得實情，復無法查獲其上手，更難查悉有無從中獲
    利，是除非別有事證足認係按同一價量委買或轉售，確未牟
    利外，尚難據此即認販賣之證據有所未足，否則將造成知過
    坦承者難辭重典，飾詞否認者反得僥倖，而失情理之平。且
    按一般民眾均知政府對毒品之查禁森嚴，重罰不予寬貸，衡
    情倘非有利可圖，絕無平白甘冒被嚴查重罰之高度風險之理
    ，從而，舉凡其有償交易，除足反證其確係另基於某種非營
    利本意之關係外，尚難因無法查悉其販入價格，作為是否高
    價賣出之比較，諉無營利之意思阻卻販賣犯行之追訴（最高
    法院八十四年度第三次刑事庭會議決議意旨參照）。查被告
    如犯罪事實欄所示之販賣海洛因予廖國棟、彭名偉、陳沐川
    、林宏銘之犯行，其與證人即購買海洛因之廖國棟、彭名偉
    、陳沐川、林宏銘並非至親，倘無從中賺取差價或投機貪圖
    小利，豈有屢屢甘冒重典依購入價格轉售或代購之理？被告
    如犯罪事實欄所載販賣海洛因犯行主觀上具有營利之意圖，
    亦可認定。綜上所述，被告自白核與事實相符。本件事證已
    臻明確，被告上揭犯行，均堪認定。
四、按海洛因係毒品危害防制條例第二條第二項第一款所定之第
    一級毒品，非經許可不得販入或賣出，且具有成癮性、濫用
    性，對社會深具危害，被告甲○○竟仍基於販賣第一級毒品
    海洛因以營利之犯意，多次販賣第一級毒品海洛因，從中賺
    取差價以牟暴利及多次轉讓第一級毒品海洛因之行為，核被
    告甲○○所為，係犯毒品危害防制條例第四條第一項之販賣
    第一級毒品海洛因罪及同法第八條第一項之轉讓第一級毒品
    罪。被告基於販賣及轉讓之目的，而非法持有第一級毒品海
    洛因之行為，其持有之低度行為均應被販賣及轉讓之高度行
    為所吸收，均不另論罪。被告所犯上開七次販賣第一級毒品
    罪及七次轉讓第一級毒品罪，犯意各別，犯罪構成要件不同
    ，應予分論併罰。又被告前於九十四年間，先後因竊盜及施
    用毒品案件，經本院分別以九十四年度易字第八七三號及九
    十四年度易字第一一○○號各判處有期徒刑九月及六月確定
    ，嗣經同本院以九十四年度聲字第四二九九號裁定應執行刑
    為有期徒刑一年一月，於九十五年八月六日縮刑期滿執行完
    畢。是被告曾受有期徒刑執行完畢，有臺灣臺中地方法院檢
    察署全國刑案查註紀錄表、臺灣高等法院被告前案紀錄表等
    在卷可參。其於五年以內故意再犯上述有期徒刑以上之罪，
    均為累犯，除販賣第一級毒品罪之法定刑為死刑、無期徒刑
    部分，依法均不得加重外，餘則皆依法加重其刑。另販賣第
    一級毒品罪之法定刑雖為死刑或無期徒刑，然同為販賣第一
    級毒品之人，其原因動機不一，犯罪情節未必盡同，或有大
    盤毒梟者，亦有中、小盤之分，甚或僅止於吸毒者友儕間為
    求互通有無之有償轉讓者亦有之，其販賣行為所造成危害社
    會之程度自屬有異，法律科處此類犯罪，所設之法定最低本
    刑卻同為「死刑或無期徒刑」，不可謂不重。於此情形，倘
    依其情狀處以較輕之徒刑，即足以懲儆，並可達防衛社會之
    目的者，自非不可依客觀之犯行與主觀之惡性二者加以考量
    其情狀，是否有可憫恕之處，適用刑法第五十九條之規定酌
    量減輕其刑，期使個案裁判之量刑，能斟酌至當，符合比例
    原則。查本案被告雖有先後如附表一編號一至七所示之七次
    販賣第一級毒品海洛因之行為，然依本院前揭認定之犯罪事
    實，其販賣第一級毒品之犯罪所得合計僅有九千元，如科予
    被告販賣第一級毒品罪之法定最低度刑即無期徒刑，將使被
    告人身自由遭受永久之剝奪，對其個人權益影響至鉅，與其
    所犯情節相互權衡之下，恐有刑罰過苛之虞，而非全無可值
    同情憫恕之處，本院審酌上情，就被告所犯如附表一編號一
    至七之販賣第一級毒品罪部分，均認應適用刑法第五十九條
    酌減其刑。被告所犯之販賣第一級毒品罪部分，有前開刑之
    加重及減輕事由，爰依法先加後減。再被告犯罪後，毒品危
    害防制條例第四條、第十七條雖修正，並於九十八年五月二
    十日經總統公布，惟上開條文尚未施行（法務部九十八年六
    月八日法檢字第09808002279號函、中央法規標準法第二十
    條第二項、第十二至十四條、臺灣高等法院九十八年六月十
    八日因應新修正毒品危害防制條例施行法律問題研討會決議
    參照），故本件目前尚無新舊法比較適用之問題，附此敘明
    。爰審酌被告無視於我國政府禁絕毒害之堅定立場，僅圖一
    己私人經濟利益，任將海洛因販賣及轉讓他人，致使買受或
    收受之吸毒者更加產生依賴性及成癮性，戕害國民健康與社
    會治安程度至鉅，且其明知毒品具有成癮性、濫用性，對社
    會深具危害，被告尚值壯年，不思正當工作營生，竟為謀個
    人私利，無視於政府制定毒品危害防制條例之立法美意，及
    毒品對於自身健康之戕害及國家對於杜絕毒品犯罪之禁令，
    販賣第一級毒品海洛因，危害國民身體健康及社會治安，並
    造成毒品之泛濫，販賣毒品對社會之危害甚鉅，而購買毒品
    者，甚多因施用毒品之結果，無工作能力，且一般均無正當
    工作收入，若非尋求親友經濟奧援，常會藉竊盜、搶奪等行
    為或再將購入之毒品重新販出牟利，以資作購買毒品費用，
    是被告惡性不可謂不重，所生危害不小，惡性頗值非議，被
    告犯罪之動機、目的、手段、智識程度、所生危害，及犯罪
    後被告坦承犯行，頗知悔悟，犯後態度良好等一切情狀，分
    別量處如主文所示之刑，並定其應執行刑，以資懲儆。
五、沒收部分：
  (1)按犯販賣毒品罪者，其犯罪所得之財物均沒收之，係採義務
    沒收主義。故販賣毒品所得之對價，不問其中成本若干，利
    潤多少，均應全部諭知沒收，貫徹政府查禁煙毒之決心，以
    符立法本旨，亦有最高法院九十一年度臺上字第二四一九號
    判決意旨可供參照。被告販賣第一級毒品海洛因及第二級毒
    品之前開因犯罪所得之財物共新臺幣九千元（附表一編號一
    至七），雖未全部扣案，惟均應依毒品危害防制條例第十九
    條第一項義務沒收主義之規定，亦併予宣告沒收之，如全部
    或一部不能沒收時，依同條項後段規定，以其財產抵償之（
    最高法院九十五年度臺上字第六四八號判決參照）。
  (2)未扣案之0000000000號行動電話門號ＳＩＭ卡為
    被告甲○○之不知情之不詳姓名之友人所申辦，係附掛在未
    扣案之被告自己所有不明廠牌之行動電話手機內，業據被告
    供承明確，該0000000000號行動電話門號ＳＩＭ
    卡非被告所有，爰不為沒收之諭知。另000000000
    0號行動電話門號ＳＩＭ卡所附掛之不明廠牌之行動電話，
    雖未扣案，惟被告既承認為其所有，且係供本案販賣毒品所
    用，爰諭知沒收，如全部或一部不能沒收時，追徵其價額或
    以其財產抵償之。
據上論斷，應依刑事訴訟法第二百九十九條第一項前段，毒品危
害防制條例第四條第一項、第八條第一項、第十九條第一項，刑
法第十一條、第四十七條第一項、第五十九條、第五十一條第五
款，判決如主文。
本案經檢察官乙○○到庭執行職務。
中    華    民    國    98    年    8     月    19    日
              刑事第十七庭  審判長法  官  高文崇
                                  法  官  洪堯讚
                                  法  官  張清洲
以上正本證明與原本無異。
如不服本判決，應於收送達後十日內向本院提出上訴書狀（應敘
述具體理由並附繕本）。
上訴書狀如未敘述理由，應於上訴期間屆滿後二十日內補提理由
書於本院。
                                  書記官  詹東益
中    華    民    國    98    年    8     月    19    日
附錄論罪科刑法條
毒品危害防制條例第四條第一項：
製造、運輸、販賣第一級毒品者，處死刑或無期徒刑；處無期徒
刑者，得併科新臺幣一千萬元以下罰金。
毒品危害防制條例第8條
轉讓第一級毒品者，處1年以上7年以下有期徒刑，得併科新臺幣
1百萬元以下罰金。
轉讓第二級毒品者，處6月以上5年以下有期徒刑，得併科新臺幣
70萬元以下罰金。
轉讓第三級毒品者，處3年以下有期徒刑，得併科新臺幣30萬元
以下罰金。
轉讓第四級毒品者，處1年以下有期徒刑，得併科新臺幣10萬元
以下罰金。
前四項之未遂犯罰之。
轉讓毒品達一定數量者，加重其刑至二分之一，其標準由行政院
定之。
毒品危害防制條例第19條
犯第4條至第9條、第12條、第13條或第14條第1項、第2項之罪者
，其供犯罪所用或因犯罪所得之財物，均沒收之，如全部或一部
不能沒收時，追徵其價額或以其財產抵償之。
為保全前項價額之追徵或以財產抵償，得於必要範圍內扣押其財
產。犯第4條之罪所使用之水、陸、空交通工具沒收之。
附表一：
┌──┬───┬────────┬────┬────┬──────┐
│編號│時間  │ 犯  罪  方  式 │犯罪所得│所犯罪名│處        刑│
│    │      │                │(新臺幣)│        │            │
├──┼───┼────────┼────┼────┼──────┤
│ 1  │98年1 │在臺中縣龍井鄉遊│1000元  │販賣第一│甲○○販賣第│
│    │月16日│園北路上，之土地│        │級毒品罪│一級毒品，累│
│    │某時  │公廟，將價值新臺│        │        │犯，處有期徒│
│    │      │幣（下同）1000元│        │        │刑拾伍年貳月│
│    │      │之海洛因，販賣予│        │        │，如附表二所│
│    │      │廖國棟，並取得廖│        │        │示之物沒收，│
│    │      │國棟所交付之價金│        │        │如全部或一部│
│    │      │1000元。        │        │        │不能沒收時，│
│    │      │                │        │        │追徵其價額或│
│    │      │                │        │        │以其財產抵償│
│    │      │                │        │        │之；販賣毒品│
│    │      │                │        │        │所得新臺幣壹│
│    │      │                │        │        │仟元沒收，如│
│    │      │                │        │        │全部或一部不│
│    │      │                │        │        │能沒收時，以│
│    │      │                │        │        │其財產抵償之│
│    │      │                │        │        │。          │
├──┼───┼────────┼────┼────┼──────┤
│ 2  │98年2 │在臺中縣龍井鄉公│1000元  │販賣第一│甲○○販賣第│
│    │月間某│所附近，將價值  │        │級毒品罪│一級毒品，累│
│    │日、時│1000元之海洛因，│        │        │犯，處有期徒│
│    │      │販賣予彭名偉，並│        │        │刑拾伍年貳月│
│    │      │取得彭名偉所交付│        │        │，如附表二所│
│    │      │之價金1000元。  │        │        │示之物沒收，│
│    │      │                │        │        │如全部或一部│
│    │      │                │        │        │不能沒收時，│
│    │      │                │        │        │追徵其價額或│
│    │      │                │        │        │以其財產抵償│
│    │      │                │        │        │之；販賣毒品│
│    │      │                │        │        │所得新臺幣壹│
│    │      │                │        │        │仟元沒收，如│
│    │      │                │        │        │全部或一部不│
│    │      │                │        │        │能沒收時，以│
│    │      │                │        │        │其財產抵償之│
│    │      │                │        │        │。          │
├──┼───┼────────┼────┼────┼──────┤
│ 3  │98年2 │在臺中市○○路與│1000元  │販賣第一│甲○○販賣第│
│    │月初某│福雅路口附近，將│        │級毒品罪│一級毒品，累│
│    │日、時│價值1000元之海洛│        │        │犯，處有期徒│
│    │      │因，販賣予陳沐川│        │        │刑拾伍年貳月│
│    │      │，並取得陳沐川所│        │        │，如附表二所│
│    │      │交付之價金1000元│        │        │示之物沒收，│
│    │      │。              │        │        │如全部或一部│
│    │      │                │        │        │不能沒收時，│
│    │      │                │        │        │追徵其價額或│
│    │      │                │        │        │以其財產抵償│
│    │      │                │        │        │之；販賣毒品│
│    │      │                │        │        │所得新臺幣壹│
│    │      │                │        │        │仟元沒收，如│
│    │      │                │        │        │全部或一部不│
│    │      │                │        │        │能沒收時，以│
│    │      │                │        │        │其財產抵償之│
│    │      │                │        │        │。          │
├──┼───┼────────┼────┼────┼──────┤
│ 4  │98年2 │在臺中市○○路與│1000元  │販賣第一│甲○○販賣第│
│    │月中旬│福雅路口附近，將│        │級毒品罪│一級毒品，累│
│    │某日、│價值1000元之海洛│        │        │犯，處有期徒│
│    │時    │因，販賣予陳沐川│        │        │刑拾伍年貳月│
│    │      │，並取得陳沐川所│        │        │，如附表二所│
│    │      │交付之價金1000元│        │        │示之物沒收，│
│    │      │。              │        │        │如全部或一部│
│    │      │                │        │        │不能沒收時，│
│    │      │                │        │        │追徵其價額或│
│    │      │                │        │        │以其財產抵償│
│    │      │                │        │        │之；販賣毒品│
│    │      │                │        │        │所得新臺幣壹│
│    │      │                │        │        │仟元沒收，如│
│    │      │                │        │        │全部或一部不│
│    │      │                │        │        │能沒收時，以│
│    │      │                │        │        │其財產抵償之│
│    │      │                │        │        │。          │
├──┼───┼────────┼────┼────┼──────┤
│ 5  │98年3 │在臺中市西屯區工│1000元  │販賣第一│甲○○販賣第│
│    │月5日 │業38路附近，將價│        │級毒品罪│一級毒品，累│
│    │某時  │值1000元之海洛因│        │        │犯，處有期徒│
│    │      │，販賣予陳沐川，│        │        │刑拾伍年貳月│
│    │      │並取得陳沐川所交│        │        │，如附表二所│
│    │      │付之價金1000 元 │        │        │示之物沒收，│
│    │      │。              │        │        │如全部或一部│
│    │      │                │        │        │不能沒收時，│
│    │      │                │        │        │追徵其價額或│
│    │      │                │        │        │以其財產抵償│
│    │      │                │        │        │之；販賣毒品│
│    │      │                │        │        │所得新臺幣壹│
│    │      │                │        │        │仟元沒收，如│
│    │      │                │        │        │全部或一部不│
│    │      │                │        │        │能沒收時，以│
│    │      │                │        │        │其財產抵償之│
│    │      │                │        │        │。          │
├──┼───┼────────┼────┼────┼──────┤
│ 6  │98年2 │在林宏銘胞弟位於│3000元  │販賣第一│甲○○販賣第│
│    │月底某│臺中市西屯區工業│        │級毒品罪│一級毒品，累│
│    │日、時│38路住處樓下，將│        │        │犯，處有期徒│
│    │      │價值3000元之海洛│        │        │刑拾伍年參月│
│    │      │因，販賣予林宏銘│        │        │，如附表二所│
│    │      │，並取得林宏銘所│        │        │示之物沒收，│
│    │      │交付之價金3000元│        │        │如全部或一部│
│    │      │。              │        │        │不能沒收時，│
│    │      │                │        │        │追徵其價額或│
│    │      │                │        │        │以其財產抵償│
│    │      │                │        │        │之；販賣毒品│
│    │      │                │        │        │所得新臺幣參│
│    │      │                │        │        │仟元沒收，如│
│    │      │                │        │        │全部或一部不│
│    │      │                │        │        │能沒收時，以│
│    │      │                │        │        │其財產抵償之│
│    │      │                │        │        │。          │
├──┼───┼────────┼────┼────┼──────┤
│ 7  │98年3 │在臺中市西屯區工│1000元  │販賣第一│甲○○販賣第│
│    │月3日 │業38路附近，將價│        │級毒品罪│一級毒品，累│
│    │某時  │值1000元之海洛因│        │        │犯，處有期徒│
│    │      │，販賣予林宏銘，│        │        │刑拾伍年貳月│
│    │      │並取得林宏銘所交│        │        │，如附表二所│
│    │      │付之價金1000元。│        │        │示之物沒收，│
│    │      │                │        │        │如全部或一部│
│    │      │                │        │        │不能沒收時，│
│    │      │                │        │        │追徵其價額或│
│    │      │                │        │        │以其財產抵償│
│    │      │                │        │        │之；販賣毒品│
│    │      │                │        │        │所得新臺幣壹│
│    │      │                │        │        │仟元沒收，如│
│    │      │                │        │        │全部或一部不│
│    │      │                │        │        │能沒收時，以│
│    │      │                │        │        │其財產抵償之│
│    │      │                │        │        │。          │
├──┼───┼────────┼────┼────┼──────┤
│ 8  │98年1 │在李文正位於臺中│無      │轉讓第一│甲○○轉讓第│
│    │月18或│縣龍井鄉○○路  │        │級毒品罪│一級毒品，累│
│    │19日某│132 巷28號之住處│        │        │犯，處有期徒│
│    │時    │內，無償轉讓第一│        │        │刑壹年貳月。│
│    │      │級毒品海洛因予李│        │        │            │
│    │      │文正。          │        │        │            │
├──┼───┼────────┼────┼────┼──────┤
│ 9  │98年1 │在李文正位於臺中│無      │轉讓第一│甲○○轉讓第│
│    │月20幾│縣龍井鄉○○路  │        │級毒品罪│一級毒品，累│
│    │日某時│132 巷28號之住處│        │        │犯，處有期徒│
│    │      │內，無償轉讓第一│        │        │刑壹年貳月。│
│    │      │級毒品海洛因予李│        │        │            │
│    │      │文正。          │        │        │            │
├──┼───┼────────┼────┼────┼──────┤
│10  │98年3 │在李文正位於臺中│無      │轉讓第一│甲○○轉讓第│
│    │月初某│縣龍井鄉○○路  │        │級毒品罪│一級毒品，累│
│    │日、時│132 巷28號之住處│        │        │犯，處有期徒│
│    │      │內，無償轉讓第一│        │        │刑壹年貳月。│
│    │      │級毒品海洛因予李│        │        │            │
│    │      │文正。          │        │        │            │
├──┼───┼────────┼────┼────┼──────┤
│11  │98年2 │在林俊鑫位於臺中│無      │轉讓第一│甲○○轉讓第│
│    │月底某│市○○○○路101號 │        │級毒品罪│一級毒品，累│
│    │日、時│7樓之2之住處內，│        │        │犯，處有期徒│
│    │      │無償轉讓第一級毒│        │        │刑壹年貳月。│
│    │      │品海洛因予林俊鑫│        │        │            │
│    │      │。              │        │        │            │
├──┼───┼────────┼────┼────┼──────┤
│12  │98年3 │在林俊鑫位於臺中│無      │轉讓第一│甲○○轉讓第│
│    │月初某│市○○○○路101號 │        │級毒品罪│一級毒品，累│
│    │日、時│7樓之2之住處內，│        │        │犯，處有期徒│
│    │      │無償轉讓第一級毒│        │        │刑壹年貳月。│
│    │      │品海洛因予林俊鑫│        │        │            │
│    │      │。              │        │        │            │
├──┼───┼────────┼────┼────┼──────┤
│13  │98年3 │在林俊鑫位於臺中│無      │轉讓第一│甲○○轉讓第│
│    │月初某│市○○○○路101號 │        │級毒品罪│一級毒品，累│
│    │日、時│7樓之2之住處內，│        │        │犯，處有期徒│
│    │      │無償轉讓第一級毒│        │        │刑壹年貳月。│
│    │      │品海洛因予林俊鑫│        │        │            │
│    │      │。              │        │        │            │
├──┼───┼────────┼────┼────┼──────┤
│14  │98年3 │在林俊鑫位於臺中│無      │轉讓第一│甲○○轉讓第│
│    │月初某│市○○○○路101號 │        │級毒品罪│一級毒品，累│
│    │日、時│7樓之2之住處內，│        │        │犯，處有期徒│
│    │      │無償轉讓第一級毒│        │        │刑壹年貳月。│
│    │      │品海洛因予林俊鑫│        │        │            │
│    │      │。              │        │        │            │
└──┴───┴────────┴────┴────┴──────┘
附表二：
1.附掛0000000000號門號之行動電話手機（不含0000000000號電
  話門號SIM卡）


司法院資訊處製作；財團法人民間司法改革基金會備份。
